# 实验室计划搬迁，原装修费用加速摊销，是否属于非经常性损益

提问人：hexu20099 时间：2023-10-12 10:12:22
请教下：我们现有实验室原计划还可以使用 5 年，故长期待摊里面的装修费还可以摊销 5 年，但是现在计划 5 个月后就进行搬迁，那么我理解原装修费需要按照 5 个月来摊销，那么多出来的每月摊销费用，是否属于非经常性损益呢

回答人：chenyiwei
我理解要考虑搬迁的原因，是否属于自然灾害或火灾等意外损失，或者能否认定为企业重组或架构调整，或者因政府规划而进行搬迁。如果是属于上述这些偶发性的、预计在可预见的未来不会重复发生的支出，则可以接受其作为非经常性损益。